臺灣屏東地方法院刑事判決　　　　　　 　96年度易字第304號
公　訴　人　臺灣屏東地方法院檢察署檢察官
被　　　告　甲○○
上列被告因違反毒品危害防制條例案件，經檢察官提起公訴（96
年度毒偵字第547 號），嗣被告於本院準備程序進行中先就被訴
事實為有罪之陳述，本院告知被告簡式審判程序之旨，並聽取當
事人之意見後，裁定改由受命法官獨任依簡式審判程序審理，判
決如下：
    主  文
甲○○施用第二級毒品，累犯，處有期徒刑拾月。扣案沾有第二
級毒品甲基安非他命之夾鍊袋壹個及玻璃球吸食器碎片，均沒收
銷燬之。
    事  實
一、甲○○前因施用毒品案件，先後經本院以91年度毒聲字第
    1296號、92年度毒聲字第825 號裁定送觀察、勒戒，經評定
    無繼續施用毒品之傾向，分別於民國91年11月25日、92年7
    月3 日釋放出所；又因施用毒品案件，經本院以92年度毒聲
    字第1672號裁定令入戒治處所施以強制戒治，嗣因法律修正
    報結釋放出所，刑責部分，則經本院以93年度易緝字第29號
    判決判處有期徒刑7 月確定，於93年12月31日縮刑期滿執行
    完畢；又因偽造文書案件，經本院以92年度簡上字第184 號
    判決判處有期徒刑1 年4 月確定，於95年5 月30日縮短刑期
    假釋出監，所餘刑期付保護管束，至95年7 月26日假釋期滿
    未經撤銷，以已執行論。詎仍不知悔改、戒絕毒品，明知甲
    基安非他命經公告列為毒品危害防制條例第2 條第2 項第2
    款之第二級毒品，不得非法持有、施用，復基於施用第二級
    毒品甲基安非他命之犯意，於96年3 月13日晚上7 時30分許
    ，在屏東縣屏東市糖廠公共廁所內，以將甲基安非他命置於
    玻璃球管內，再以火燒烤並吸食其產生白煙之方式，施用甲
    基安非他命1 次。嗣於96年3 月14日晚上9 時30分許，在屏
    東縣屏東市○○路179 號前，因形跡可疑為警盤查查獲，並
    當場扣得殘留有第二級毒品甲基安非他命之夾鍊袋1 個及玻
    璃球吸食器碎片（係甲○○被查獲時以嘴咬破），而查知上
    情。
二、案經屏東縣警察局屏東分局報告臺灣屏東地方法院檢察署檢
    察官偵查起訴。
    理  由
一、本件被告甲○○所犯係死刑、無期徒刑、最輕本刑為3 年以
    上有期徒刑以外之罪，其於本院準備程序中就被訴事實為有
    罪之陳述，經本院合議庭裁定由受命法官獨任依簡式審判程
    序，先予敘明。
二、上揭事實，業據被告坦承不諱，而被告為警所採集之尿液檢
    體，經送請臺灣檢驗科技股份有限公司以酵素免疫分析法及
    氣相層析質譜儀法檢驗結果，呈甲基安非他命陽性反應，有
    該公司96年3 月28日KＺ000000000000號濫用藥物尿液檢驗報
    告1 份在卷足憑；而扣案之夾鍊袋1 個，經鑑驗結果，其內
    殘留液體含有安非他命成分，有附卷毒品初步檢驗報告書1
    張可考，而扣案之玻璃球吸食器碎片，被告亦供稱係其用以
    施用甲基安非他命，此外復有扣押筆錄、扣押物品目錄表、
    相片及上開扣案物等可佐，被告自白顯與事實相符。又查被
    告前因施用毒品案件，先後經本院以91年度毒聲字第1296號
    裁定、92年度毒聲字第825 號裁定送觀察、勒戒；又再施用
    毒品，經本院以92年度毒聲字第1672號裁定令入戒治處所施
    以強制戒治，嗣因法律修正，而於93年1 月9 日釋放出所，
    刑責部分，則經本院以93年度易緝字第29號判決判處有期徒
    刑7 月確定，於93年12月31日縮刑期滿執行完畢等事實，有
    臺灣屏東地方法院檢察署刑案資料查註紀錄表、同署全國施
    用毒品案件紀錄表及臺灣高等法院被告全國前案紀錄表各1
    份在卷可按，是被告於前開觀察勒戒執行完畢釋放後5 年內
    ，再犯本件施用毒品案件，應予依法論科。
三、查甲基安非他命係屬毒品危害防制條例第2 條第2 項第2 款
    所規定之第二級毒品，是核被告所為，係犯毒品危害防制條
    例第10條第2 項之施用第二級毒品罪。被告持有毒品復進而
    施用，其持有毒品之低度行為，為施用毒品之高度行為所吸
    收，不另論罪。又其前有如事實欄所示之科刑及執行情形，
    有臺灣屏東地方法院檢察署刑案資料查註紀錄表、臺灣高等
    法院被告前案紀錄表各1 份附卷足憑，其於刑之執行完畢後
    5 年內，故意再犯本件有期徒刑之罪，為累犯，應依刑法第
    47條第1 項加重其刑。爰審酌被告施用毒品，足以戕害其身
    心，滋生其他犯罪，惡化治安，且前已有施用毒品前科，足
    見其自制力甚差，無悔改之意，且素行不良，惟念其犯後坦
    承犯行，且施用毒品行為於本質上係屬自我戕害行為，反社
    會性之程度較低等一切情狀，量處如主文所示之刑。至扣案
    之夾鍊袋1 個，其上含有不可析離之甲基安非他命成分，業
    如前述，而扣案之玻璃球吸食器，被告自承已用來施用甲基
    安非他命，且未沖洗過（見本院卷第27頁背面），衡情其上
    亦含有不可析離之甲基安非他命成分，是均應依毒品危害防
    制條例第18條第1 項前段之規定，宣告沒收銷燬之；至扣案
    之小剪刀、手機袋與被告上開施用甲基安非他命犯行並無直
    接關聯，非被告犯罪所用、預備使用、所得或所生之物，自
    不得予以宣告沒收，併此敘明。
四、至公訴意旨雖另以：被告除有上開經論罪科刑之施用毒品1
    次犯行外，於96年2 月底某日起至同年3 月13日前之期間內
    ，尚有多次施用毒品之犯行，且與上開論罪科刑部分在法律
    評價上係屬一罪之關係等語。經查：公訴人認被告涉有此部
    份犯嫌，無非以被告於警詢中之自白及上開濫用藥物尿液檢
    驗報告、扣案之夾鍊帶、玻璃球吸食器碎片等為主要論據。
    惟被告於本院審理時已改稱僅於96年3 月23日晚上7 時30分
    許施用甲基安非他命1 次，而公訴人就被告上述多次施用甲
    基安非他命之確實時間、地點、次數均未能舉證證明；又卷
    附尿液檢驗報告，依目前之科學研究技術，僅能證明被告曾
    於採尿前數天內施用甲基安非他命毒品，至於其施用之次數
    、時間及採尿前數天內以外之時間是否吸食毒品，亦無從自
    該檢驗報告得知，故不能以卷附之尿液檢驗報告證明被告於
    上開期間內，尚有除前揭論罪科刑部分以外之施用甲基安非
    他命毒品犯行；而扣案之夾鍊帶、玻璃球吸食器碎片亦未能
    證明上開事項。此外復查無證據證明被告確有公訴人所指此
    部犯行，惟公訴意旨認此部分與前揭經論罪科刑部分乃屬一
    罪關係，爰不另為無罪之諭知，附此敘明。
據上論斷，應依刑事訴訟法第273 條之1 第1 項、第299 條第1
項前段，毒品危害防制條例第10條第2 項、第18條第1 項前段，
刑法第11條、第47條第1項，判決如主文。
中    華     民     國    96   年    6    月    6    日
                    刑事第五庭 法  官  陳秀慧
如不服本判決應於收受本判決送達後10日內向本院提出上訴書狀
，其未敘述上訴理由者，並得於提起上訴後10日內向本院補提理
由書狀（均須按他造當事人之人數附繕本）「切勿逕送上級法院
」。
                               書記官  溫訓暖
中　　華　　民　　國　　96　　年　　6 　　月　　6 　　日
附錄本判決論罪科刑法條：
毒品危害防制條例第10條第2 項
施用第二級毒品者，處3 年以下有期徒刑。
